# 可冲减股票发行溢价收入的费用

提问人：yijunmin 时间：2011-02-20 22:30:57
请教陈版主，冲减股票发行溢价收入的费用是否包括因发行股票而增加的股本和资本公积所交纳的印花税？相关依据在哪

回答人：chenyiwei
一般理解不包含。印花税直接计入管理费用处理。主要的考虑是： 1 、印花税是在募集资金到位之后才发生的，募集资金到位前并未发生纳税义务。因此，印花税金额的发生并不是直接有助于募集到相应的股本和股本溢价资金。 2 、假定企业不履行印花税的纳税义务，税务机关只能按照相关税务规定（如国税发[2004]15号等）予以补税、滞纳金和罚款处罚，不能责令企业将募集资金退还，即不履行纳税义务的后果不是使企业无法获得这些募集资金。